# 非交易性权益工具投资

提问人：zhongxudon 时间：2018-07-10 09:05:24
陈版主，您好，请教一个问题：境内A企业从香港购买股票（一级市场），投资占比5%以下，且持有期限不确定，如若准备长期持有、获取稳定分红、不关心价格的波动对损益的影响。按新的 企业会计准则第 22 号——金融工具确认和计量，能否将其判断为非交易性权益工具投资，将其指定为以公允价值计量且其变动计入其他综合收益的金融资产。如若不能，该投资设置什么条件，能分类到以公允价值计量且其变动计入其他综合收益的金融资产，非常感谢！！

回答人：chenyiwei
赞同楼上各位意见。这个分类适合于拟长期持有的、战略性的股权投资。例如在内地，各商业银行对银联股份的投资就可以归入此类。